臺灣苗栗地方法院刑事判決　　　　　　　 96年度訴字第549號
公　訴　人　臺灣苗栗地方法院檢察署檢察官
被　　　告　甲○○
上列被告因竊盜等案件，經檢察官提起公訴（96年度偵緝字第
250號），被告於本院準備程序進行中，就被訴事實為有罪之陳
述，經本院告知簡式審判程序意旨，並聽取公訴人及被告之意見
後，合議裁定由受命法官獨任進行簡式審判程序審理，判決如下
：
    主  文
甲○○竊盜，處有期徒刑陸月，減為有期徒刑參月。又犯行使變
造特種文書罪，處有期徒刑參月，減為有期徒刑壹月又拾伍日。
又意圖為自己不法之所有，以恐嚇使人將本人之物交付，未遂，
處有期徒刑捌月，減為有期徒刑肆月。應執行有期徒刑捌月。
    事   實
一、甲○○因缺代步工具，竟意圖為自己不法之所有，於民國96
    年4月15日11時許，在苗栗縣頭份鎮下興里東興大橋旁某工
    地內，趁鑰匙插於車上，而車主乙○○不備之際，徒手竊取
    乙○○所有之車號5M-6393號自用小客車。得手後，隨基於
    變造特種文書之犯意，於竊得自用小客車後1-2日間，在新
    竹縣竹東鎮某處，以黑色簽字筆將車號變更為「5M-6898」
    號，並將變造完成之車牌懸掛於該自用小客車後，而行使該
    變造之特種文書，以圖掩人耳目，而足生損害於監理機關對
    於車籍管理之正確性。嗣因缺錢花用，欲變賣該自用小客車
    予不知情之徐俊光，為徐俊光察覺車牌有異，不願買受，而
    無從銷贓後，復另基於意圖為自己不法所有之恐嚇取財犯意
    ，於同年月24日前之中旬某日的不詳時間，在屏東縣南洲某
    處，以加害財產之事，利用郵寄書信方式，向乙○○恫嚇稱
    「我在跑路只要錢」、「我幫你看管這麼多星期，收點工錢
    是OK的，我不會車不還你，報警，車就沒了」、「4/30-5/5
    內沒看到機車裡有錢，BMW車就火化了」等語，致乙○○心
    生畏懼。惟上開車號5M-6393號自用小客車於乙○○匯款前
    ，已在同年5月4日14時許為警尋獲，致乙○○並未匯款，而
    使甲○○恐嚇取財未遂。
二、案經苗栗縣警察局移送臺灣苗栗地方法院檢察署檢察官偵查
    後起訴。
    理  由
一、本件被告甲○○所犯為死刑、無期徒刑或最輕本刑為3年以
    上有期徒刑以外之罪，其於準備程序中就被訴事實為有罪之
    陳述，經法官告知簡式審判程序之旨，並聽取公訴人之意見
    後，爰依刑事訴訟法第273條之1第1項規定，由受命法官獨
    任進行簡式審判程序，合先敘明。又按簡式審判程序之證據
    調查，不受刑事訴訟法第159條第1項所定：「被告以外之人
    於審判外之言詞或書面陳述，不得作為證據」之限制，此見
    同法第273條之2規定甚明，據此，被害人乙○○、證人徐俊
    光、彭偉鈞於警詢及偵查中所為之陳述，雖均係被告以外之
    人於審判外之陳述，惟因本案採行簡式審判程序，復無其他
    不得做為證據之法定事由，揆諸首揭說明，應認均具證據能
    力，合先敘明。
二、訊據被告甲○○對於上述犯罪事實，迭於檢察官偵查及本院
    審理時坦承不諱，核與告訴人乙○○於警詢及偵查中之指訴
    相符，復與證人徐俊光、彭偉鈞證述之情若合符節，又有被
    告甲○○書寫之恐嚇取財信函影本在卷可憑，足見被告甲○
    ○之自白，與犯罪事實相符，其所犯之竊盜、行使變造特種
    文書、恐嚇取財未遂等犯行，堪以認定。
三、核被告所為係犯第320條第1項竊盜罪、第216條、第212條行
    使變造特種文書罪及第346條第3項、第1項恐嚇取財未遂罪
    嫌。又被告所犯竊盜罪、行使變造特種文書罪、恐嚇取財罪
    等3罪間，犯意各別，行為互殊，應予以分論併罰。爰審酌
    被告於本案犯罪前均無前科，有臺灣高等法院被告前案紀錄
    表在卷可佐，足見其素行尚佳，其趁車主不備之際，徒手竊
    取上述自小客車，手段雖非過重，惟未及時悔悟，竟於上述
    時、地行使變造特種文書以掩人耳目，復圖不法所得，而對
    被害人施以恐嚇，本應重處，惟衡酌其於犯罪後坦承犯行，
    態度尚佳等一切情狀，量處如主文所示之刑。末查，被告前
    述犯行，均係在96年4月24日之前，業據被告供承在卷，所
    犯均符合中華民國九十六年罪犯減刑條例所定之減刑條件，
    均依同條例第2條第1項第3款之規定，減其宣告刑二分之一
    ，並定其應執行刑。
據上論斷，應依刑事訴訟法第273 條之1 第1 項、第299 條第1
項前段，刑法第320條第1項、第216條、第212條、第346條第3項
、第1項、第51條第5款，中華民國九十六年罪犯減刑條例第2條
第1 項第3 款、第7 條、第10條第1 項，刑法施行法第1 條之1
，判決如主文。
本案經檢察官陳佞如到庭執行職務。
中　　華　　民　　國　　96　　年　　9 　　月　　27　　日
                  刑事第三庭    法　官  呂曾達
以上正本證明與原本無異。
如不服本判決，應於判決送達後10日內向本院提出上訴狀（應抄
附繕本），其未敘述上訴理由者，應於上訴期間屆滿後20日內補
提理由書狀於本院，上訴於臺灣高等法院臺中分院。告訴人或被
害人如對於本判決不服者，應具備理由請求檢察官上訴，其上訴
期間之計算係以檢察官收受判決正本之日期為準。
                                書記官  許千士
中　　華　　民　　國　　96　　年　　9 　　月　　27　　日
附錄本案論罪科刑法條全文
刑法第320條第1項、第216條、第212條、第346條第3項、第1項
中華民國刑法第320條
（普通竊盜罪、竊佔罪）
意圖為自己或第三人不法之所有，而竊取他人之動產者，為竊盜
罪，處 5 年以下有期徒刑、拘役或 5 百元以下罰金。
意圖為自己或第三人不法之利益，而竊佔他人之不動產者，依前
項之規定處斷。
前二項之未遂犯罰之。
中華民國刑法第216條
（行使偽造變造或登載不實之文書罪）
行使第 210 條至第 215 條之文書者，依偽造、變造文書或登載
不實事項或使登載不實事項之規定處斷。
中華民國刑法第212條
（偽造變造特種文書罪）
偽造、變造護照、旅券、免許證、特許證及關於品行、能力服務
或其他相類之證書、介紹書，足以生損害於公眾或他人者，處1
年以下有期徒刑、拘役或3 百元以下罰金。
中華民國刑法第346條
（單純恐嚇罪）
意圖為自己或第三人不法之所有，以恐嚇使人將本人或第三人之
物交付者，處6 月以上5 年以下有期徒刑，得併科1 千元以下罰
金。
以前項方法得財產上不法之利益，或使第三人得之者，亦同。
前二項之未遂犯罰之。
